sv: Drönarpositioneringssystem: GPS; GPS + visuell positionering; Multi-GNSS (GPS/GLONASS/Galileo/BeiDou); Ingen; RTK GNSS; Visuell positionering (optiskt flöde); Övrigt
es: Sistema de posicionamiento de drones: GPS; GPS + posicionamiento por visión; Multi-GNSS (GPS/GLONASS/Galileo/BeiDou); Ninguno; RTK GNSS; Posicionamiento por visión (flujo óptico); Otro
nl: Drone positioneringssysteem: GPS; GPS + Vision-positionering; Multi-GNSS (GPS/GLONASS/Galileo/BeiDou); Geen; RTK GNSS; Vision-positionering (optical flow); Overige
th: ระบบกำหนดตำแหน่งโดรน: GPS; ระบบ GPS ร่วมกับวิชันเซนเซอร์; Multi-GNSS (GPS/GLONASS/Galileo/BeiDou); ไม่มี; RTK GNSS; วิชันเซนเซอร์ (Optical Flow); อื่นๆ
ja: ドローン測位システム: GPS; GPS + ビジョンポジショニング; マルチGNSS (GPS/GLONASS/Galileo/BeiDou); なし; RTK GNSS; ビジョンポジショニング (オプティカルフロー); その他
cs: Poziční systém dronu: GPS; GPS + vizuální polohování; Multi-GNSS (GPS/GLONASS/Galileo/BeiDou); Žádné; RTK GNSS; Vizuální polohování (optický tok); Jiné
nb: Droneposisjoneringssystem: GPS; GPS + optisk posisjonering; Fler-GNSS (GPS/GLONASS/Galileo/BeiDou); Ingen; RTK GNSS; Optisk posisjonering (optisk flyt); Annet
de: Drohnenpositionierungssystem: GPS; GPS + Vision Positioning; Multi-GNSS (GPS/GLONASS/Galileo/BeiDou); Keine; RTK GNSS; Vision Positioning (Optical Flow); Sonstige
zh-CN: 无人机定位系统: GPS; GPS + 视觉定位; 多系统 GNSS (GPS/GLONASS/Galileo/BeiDou); 无; RTK GNSS; 视觉定位（光流）; 其他
sk-SK: Systém polohovania dronov: GPS; GPS + vizuálne polohovanie; Multi-GNSS (GPS/GLONASS/Galileo/BeiDou); Žiadne; RTK GNSS; Vizuálne polohovanie (optický tok); Iné
zh-TW: 無人機定位系統: GPS; GPS + 視覺定位; 多重 GNSS (GPS/GLONASS/Galileo/BeiDou); 無; RTK GNSS; 視覺定位 (光流); 其他
pt-PT: Sistema de posicionamento de drones: GPS; GPS e posicionamento visual; GNSS múltiplo (GPS/GLONASS/Galileo/BeiDou); Nenhum; RTK GNSS; Posicionamento visual (fluxo ótico); Outro
hr-HR: Sustav za pozicioniranje drona: GPS; GPS + vizualno pozicioniranje; Multi-GNSS (GPS/GLONASS/Galileo/BeiDou); Ništa; RTK GNSS; Vizualno pozicioniranje (optički tok); Ostalo
el: Σύστημα εντοπισμού θέσης drone: GPS; GPS + Εντοπισμός θέσης μέσω όρασης; Multi-GNSS (GPS/GLONASS/Galileo/BeiDou); Κανένα; RTK GNSS; Εντοπισμός θέσης μέσω όρασης (οπτική ροή); Άλλο
en: Drone positioning system: GPS; GPS + Vision positioning; Multi-GNSS (GPS/GLONASS/Galileo/BeiDou); None; RTK GNSS; Vision positioning (optical flow); Other
lt-LT: Drono pozicionavimo sistema: GPS; GPS ir vaizdinė padėties nustatymo sistema; Kelių GNSS (GPS / GLONASS / Galileo / BeiDou); Nėra; RTK GNSS; Vaizdinė padėties nustatymo sistema (optinis srautas); Kita
bg-BG: Система за позициониране на дронове: GPS; GPS + визуално позициониране; Multi-GNSS (GPS/GLONASS/Galileo/BeiDou); Без; RTK GNSS; Визуално позициониране (оптичен поток); Друго
ko: 드론 위치 추적 시스템: GPS; GPS + 비전 포지셔닝; 멀티 GNSS(GPS/GLONASS/Galileo/BeiDou); 없음; RTK GNSS; 비전 포지셔닝(옵티컬 플로우); 기타
ro-RO: Sistem de poziționare pentru drone: GPS; GPS + Sistem de poziționare vizuală; Multi-GNSS (GPS/GLONASS/Galileo/BeiDou); Fără; RTK GNSS; Poziționare vizuală (flux optic); Altele
pt-BR: Sistema de posicionamento de drones: GPS; GPS + Posicionamento visual; Multi-GNSS (GPS/GLONASS/Galileo/BeiDou); Nenhum; RTK GNSS; Posicionamento visual (fluxo óptico); Outros
sl-SI: Sistem za pozicioniranje dronov: GPS; GPS in vizualno pozicioniranje; Večsistemski GNSS (GPS/GLONASS/Galileo/BeiDou); Brez; RTK GNSS; Vizualno pozicioniranje (optični pretok); Drugo
da: Dronepositioneringssystem: GPS; GPS + visuel positionering; Multi-GNSS (GPS/GLONASS/Galileo/BeiDou); Ingen; RTK GNSS; Visuel positionering (optisk flow); Andet
pl: System pozycjonowania drona: GPS; GPS + pozycjonowanie wizyjne; Multi-GNSS (GPS/GLONASS/Galileo/BeiDou); Brak; RTK GNSS; Pozycjonowanie wizyjne (przepływ optyczny); Inne
vi: Hệ thống định vị máy bay không người lái: GPS; GPS + Hệ thống định vị quang học; Multi-GNSS (GPS/GLONASS/Galileo/BeiDou); Không có; RTK GNSS; Định vị quang học (luồng quang học); Khác
tr: Drone konumlandırma sistemi: GPS; GPS + Görsel konumlandırma; Çoklu GNSS (GPS/GLONASS/Galileo/BeiDou); Yok; RTK GNSS; Görsel konumlandırma (optik akış); Diğer
fi: Droonin paikannusjärjestelmä: GPS; GPS ja näköpaikannus; Multi-GNSS (GPS/GLONASS/Galileo/BeiDou); Ei mitään; RTK GNSS; Näköpaikannus (optinen virtaus); Muu
fr: Système de positionnement du drone: GPS; GPS et positionnement visuel; Multi-GNSS (GPS/GLONASS/Galileo/BeiDou); Aucun; RTK GNSS; Positionnement visuel (flux optique); Autre
ru: Система позиционирования дрона: GPS; GPS + визуальное позиционирование; Мульти-GNSS (GPS/ГЛОНАСС/Galileo/BeiDou); Нет; RTK GNSS; Визуальное позиционирование (оптический поток); Другое
it: Sistema di posizionamento del drone: GPS; Posizionamento GPS + visione; Multi-GNSS (GPS/GLONASS/Galileo/BeiDou); Nessuno; RTK GNSS; Posizionamento a visione (flusso ottico); Altro
hu: Drón pozicionáló rendszer: GPS; GPS + vizuális pozicionálás; Multi-GNSS (GPS/GLONASS/Galileo/BeiDou); Nincs; RTK GNSS; Vizuális pozicionálás (optikai áramlás); Egyéb